臺灣桃園地方法院刑事判決　　　　　　　　　　　　九十一年度交易字第二七五號
　　公　訴　人　臺灣桃園地方法院檢察署檢察官
　　被　　　告　丙○○
右列被告因公共危險等案件，經檢察官提起公訴（九十一年度偵字第三三三五號），
本院判決如左：
        主  文
丙○○服用酒類不能安全駕駛動力交通工具而駕駛，處拘役參拾日，如易科罰金，以
參佰元折算壹日。
被訴過失傷害部分公訴不受理。
        事  實
一、丙○○無前科，於民國九十一年一月七日凌晨四時至五時許，與友人在桃園縣桃
    園市錢櫃ＫＴＶ飲用二杯白蘭地酒後，明知其酒後已達不能安全駕駛動力交通工
    具之程度，竟仍駕駛車牌號碼五Ｌ—四九八六號自小客車上路欲前往桃園市○○
    路，嗣於同日凌晨五時四十分許沿桃園市○○路由西往東方向行駛，於行經三民
    路與中山路交叉路口時，本應注意遵守交通號誌之指示，且依當時情況，天候晴
    、夜間有照明、路面乾燥無缺陷、無障礙物，無不能注意之情事，終因受飲酒影
    響致反應力、判斷力、操控力降低，而致未能注意其當時行車方向之燈光號誌係
    紅燈，禁止通行並不得超越停止線或進入路口，仍貿然以時速約五十公里之車速
    闖越紅燈，適有乙○○駕駛車牌號碼Ｎ四—三八五號計程車及甲○○駕駛車牌號
    碼ＯＤ—八七九號計程車分別沿中山路北往南及南往北方向行駛通過三民路交叉
    口，全然不及閃避，先後遭丙○○駕車撞上，乙○○、甲○○均因此受傷（過失
    傷害告訴均業據撤回，詳如後述）。嗣經警於同日上午六時二十六分許對丙○○
    施以呼氣酒精濃度測試，其呼氣之酒精濃度為每公升０．六七毫克，嗣丙○○經
    送桃園市桃新醫院急診，經醫院於同日上午七時對丙○○抽血檢測，測得其血液
    中之酒精濃度為一六八‧二ｍｇ／ｄｌ（即每毫升一六八‧二毫克）。
二、案經桃園縣警察局桃園分局報告臺灣桃園地方法院檢察署檢察官偵查起訴。
        理  由
甲、有罪部分：
一、訊據被告丙○○對於右揭服用酒類致不能安全駕駛動力交通工具而駕駛一節坦承
    不諱，而經警於同日上午六時二十六分許，對其施以呼氣酒精濃度測試，其呼氣
    之酒精濃度為每公升０．六七毫克（依後述交通部運輸研究所研究所載之換算標
    準換算為血液中酒精濃度值為每公升０．一三四毫克），嗣經桃新醫院於同日上
    午七時對其抽血檢測，測得其血液中之酒精濃度為每毫升一六八‧二毫克（即每
    公升０．一六八二毫克），此有酒精測試紀錄表一紙附於偵查卷，及桃新醫院九
    十一年八月十六日桃醫字第九一０七０號函與所附之血液急件檢驗申請報告單附
    於本院卷（見第三十四頁至第四十頁）可稽。又前開二次酒精測試之酒精濃度雖
    然有異，惟依學者之研究結果，人體血液中濃度之高峰點多出現在喝酒後的一到
    二個小時，有的人可能早一點，有的人可能晚些，是被告前開為警所測之呼氣酒
    精濃度與醫院所測得之血液中酒精濃度並不相衝突，被告於本案車禍後為警所測
    得之呼氣酒精濃度測試值應尚未達高峰點，被告酒後不能安全駕駛而駕駛動力交
    通工具之酒精濃度，應以距車禍發生較近之經警察以呼氣酒精濃度測試儀所測得
    之呼氣酒精濃度測試值為準。
二、又依照交通部運輸研究所七十九年八月對駕駛人行為之研究（酒醉駕車對駕駛行
    為之分析研究）指出，吐氣每公升酒精含量零點二五mg等於血液中酒精濃度（
    Blood Alcohol Con- centration簡稱BAC）百分之零點零五（亦即每100ml血液
    中含50mg酒精），而（1）BAC到達百分之0.03至百分之0.05時，對駕駛能力之影
    響為：多數駕駛人心境逐漸變幻不定、視覺與反應靈敏性減弱、對速度及距離的
    判斷力差。對心理行為之影響為：觀察力逐漸欠缺、心情漸趨輕鬆、自信心增加
    、多話、精神狀態處於陶醉感。（2）BAC到達百分之0.05至百分之0.08時，對駕
    駛能力之影響為：反應遲鈍、駕駛能力受損、遲而不決或決而不行。對心理行為
    之影響為：情緒鬆弛、感情與行為趨向誇張、肌肉不協調、精神處於興奮狀態。
    （3）BAC到達百分之0. 08至百分之0.15時，對駕駛能力之影響為：判斷力嚴重
    受到影響、體能與精神協調受損、駕駛之體能困難增加。對心理行為之影響為：
    產生情緒異常現象、步伐不平穩、言語不清、反應惡劣、記憶及判斷力受損、精
    神處於錯亂狀態。（4）超過百分之0.15，對駕駛能力之影響為：視線搖晃、駕
    駛已進入恍惚狀態、判斷及理解遭到扭曲、駕駛不穩定。對心理行為之影響為：
    意識不明、嘔吐、站、走及講話困難、責任感喪失、精神處於麻痺狀態。（5 ）
    超過百分之0.5，對駕駛人能力之影響為：無法開車。對心理行為之影響為：爛
    醉如泥、失去知覺可能致死、精神處於昏睡狀態。本件被告服用酒類後駕駛汽車
    ，其呼氣之酒精濃度為每公升０．六七毫克，對照上開交通部之研究報告，被告
    血液酒精濃度為百分之零點一三四，對其駕駛能力之影響為：「判斷力嚴重受到
    影響、體能與精神協調受損、駕駛之體能困難增加」，對心理行為之影響為「產
    生情緒異常現象、步伐不平穩、言語不清、反應惡劣、記憶及判斷力受損、精神
    處於錯亂狀態」等情，且參以被告駕車行經有號誌之十字路，依當時情況，天候
    晴、夜間有照明、路面乾燥無缺陷、無障礙物，並無不能注意之情事，其竟未能
    發現其行進路線之號誌為紅燈，而仍以五十公里之時速前進，顯見被告當時已達
    不能安全駕駛動力交通工具之程度無疑。是本案事證明確，被告犯行堪以認定，
    應予依法論科。
二、核被告丙○○所為，係犯刑法第一百八十五條之三之服用酒類不能安全駕駛動力
    交通工具而駕駛罪。爰審酌被告之素行、為警查獲時吐氣所含酒精之濃度、犯罪
    後深表悔意，態度尚佳等一切情狀，量處被告如主文第一項所示之刑，並諭知易
    科罰金之折算標準。
乙、公訴不受理部分：
一、按告訴乃論之罪，告訴人於第一審辯論終結前得撤回其告訴；又告訴經撤回者，
    法院應諭知不受理之判決，不受理之判決，得不經言詞辯論為之，刑事訴訟法第
    二百三十八條第一項、第三百零三條第三款、第三百零七條，分別定有明文。
二、本案公訴意旨認被告丙○○駕車肇事，致乙○○、甲○○受傷之行為，涉犯刑法
    第二百八十四條第一項之罪嫌，惟查此項罪名依同法第二百八十七條前段規定，
    須告訴乃論，茲告訴人乙○○、甲○○與被告業已達成和解，告訴人甲○○於本
    院九十一年十月七日訊問時當庭撤回告訴，告訴人乙○○於九十一年十月二十三
    日具狀向本院表示撤回告訴，有本院訊問筆錄、撤回告訴狀及和解書各一份在卷
    可查，依照前開規定，本院就此部分爰不經言詞辯論程序，逕對被告為不受理判
    決之諭知。
據上論斷，應依刑事訴訟法第二百九十九條第一項前段、第三百零三條第三款、第三
百零七條，刑法第一百八十五條之三、第四十一條第一項前段，罰金罰鍰提高標準條
例第二條，判決如主文。
本案經檢察官胡樹德到庭執行職務。
中      華      民      國    九十一    年      十一    月    二十一    日
                                  臺灣桃園地方法院交通法庭
                                      法  官  林  春  鈴
右正本證明與原本無異。
如不服本判決，應於判決送達後十日內向本院提出上訴狀( 應附繕本 )，上訴於
臺灣高等法院。
                                      書記官  江  世  亨
中        華        民        國   九十一   年   十一   月    二十五    日
附論罪科刑之法條：
刑法第一百八十五條之三
服用毒品、麻醉藥品、酒類或其他相關之物、不能安全駕駛動力交通工具而駕駛者，
處一年以下有期徒刑、拘役或三萬元以下罰金。
